# 是否需要划分为持有待售

提问人：wx_6160292c64e2 时间：2023-09-08 16:19:44
请教陈版主：
问题背景：A公司在印度设立子公司B，由于开展业务不顺利，计划处置B公司的资产并注销。B公司轻资产公司，主要是办公类用品。
问题：请教陈版主，是否必须要将B公司的资产和负债划分为持有待售，并进行后续计量呢？还是可以根据重要性原则，直接将办公用品处置的损益，计入营业外收支呢？

回答人：chenyiwei
如果满足持有待售条件（CAS 42第五条、第六条），则应调整为持有待售资产，并按该准则规定进行后续计量。
只有当B公司的资产、负债和损益相对于合并报表整体显著不重大时，才可以如你所述的简化处理。